【裁判字號】    98,易,115
【裁判日期】    980623
【裁判案由】    竊盜
【裁判全文】
臺灣苗栗地方法院刑事判決               98年度易字第115號
公  訴  人  臺灣苗栗地方法院檢察署檢察官
被      告  丙○○
上列被告因竊盜案件，經檢察官聲請簡易判決處刑（97年度偵字
第5823號），嗣經本院苗栗簡易庭認為不宜以簡易判決處刑，改
以通常程序審判，本院判決如下：
    主  文
丙○○犯竊盜罪，累犯，處有期徒刑陸月，如易科罰金，以新台
幣壹仟元折算壹日。
    犯罪事實
一、丙○○前因竊盜案件，經本院於95年1 月18日以95年度苗簡
    字第53號判處有期徒刑5 月確定，復因竊盜案件再經本院於
    95年7 月13日以95年度苗簡字第512 號判處拘役20日確定，
    並於95年6 月27日入監執行上開二罪，甫於95年10月26日縮
    刑期滿執行完畢。詎其仍不知悔改，復意圖為自己不法之所
    有，於97年11月7日上午11時25分許，騎乘車牌號碼EWI─18
    8 號輕型機車，前往苗栗縣苗栗市○○里○○路1327號甲○○○○，趁管理人員不注意之際，於同日11時30分許，竊取
    該站福利員乙○○所管有放置貨架上之金門高梁酒1 瓶（
    750 CC，價值新台幣「下同」510 元），得手後，將該高梁
    酒1 瓶藏置在所穿外套內，未經收銀台結帳，逕由入口離開
    現場時，為乙○○發覺有異，隨後追趕並喊叫停下，但丙○○仍不予置理，至該福利站外停放機車處，騎乘未熄火之上
    開機車，急速逃逸現場，嗣經乙○○記下其機車牌號並報警
    處理，再經警循線查獲。
二、案經乙○○訴由苗栗縣警察局苗栗分局報請臺灣苗栗地方法
    院檢察署檢察官偵查起訴。
    理  由
壹、證據能力部分：
    按被告以外之人於審判外之陳述，雖不符第159 條之1 至第
    159 條之4 之規定，而經當事人於審判程序同意作為證據，
    法院審酌該言詞陳述或書面陳述作成時之情況，認為適當者
    ，亦得為證據；當事人、代理人或辯護人於法院調查證據時
    ，知有第159 條第1 項不得為證據之情形，而未於言詞辯論
    終結前聲明異議者，視為有前項之同意，刑事訴訟法第 159
    條之5 定有明文；又當事人同意或有同條第2項 依法視為同
    意某項傳聞證據作為證據使用者，實質上即表示有反對詰問
    權之當事人已放棄其反對詰問權，如法院認為適當，不論該
    傳聞證據是否具備刑事訴訟法第159 條之1 至第159 條之4
    所定情形，均容許作為證據（最高法院97年台上字第6715號
    判決參照）。經查本案卷內所有被告以外之人於審判外之言
    詞或書面陳述，未據檢察官或被告於言詞辯論終結前聲明異
    議，依刑事訴訟法第159 條之5第2項規定，應視為已經當事
    人同意作為證據，本院審酌該等陳述作成時之情況，認為其
    證據之取得過程並無瑕疵，亦認為適當，自有證據能力。
貳、實體部分
一、認定犯罪事實所憑之證據及認定之理由：
（一）被害人乙○○警詢指述及偵查證述：證明被竊事實（偵卷
      第9 頁至第11頁、第28頁至第29頁）。
（二）照片22張：證明被告竊取高粱酒及騎乘機車逃逸之事實（
      偵卷第13頁至第22頁、第35頁至第36頁）。
（三）甲○○○○之監視錄影光碟1 片（偵卷第41頁存放袋內）
      。
（四）綜上，本案事證明確，被告之犯行，堪予認定。
二、被告辯解不足採之理由：
    訊據被告雖坦承有於上開時間騎乘機車前往甲○○○○等事
    實，惟否認有上揭竊盜犯行，辯稱略以：伊是去找低溫殺菌
    鮮乳，但沒有找到，就去家樂福大賣場購買，伊沒有聽見證
    人在後喊叫，也沒有竊取高粱酒，且也沒有在伊機車或家裡
    查到贓物，後來約10分鐘後有騎機車到家樂福購物，並有發
    票為憑云云，經查：
（一）被告丙○○就卷附照片顯示時間出現在上開甲○○○○，
      並經過店內擺放高梁酒區，未經結帳匆忙離開之事實，已
      坦承在案（審卷第67頁），並於本院98年2 月11日簡易庭
      訊問時，供稱：「因前案也是在該處發生（按：指放高粱
      酒處），所以經過酒櫃區有感慨等情」；且當天確有高梁
      酒一瓶失竊之事實，亦經被害人乙○○證述明確及提供該
      福利站內裝設監視器錄影翻拍之照片在卷可佐。
（二）被告於警詢時，本是矢口否認，有於上述時間騎車前往上
      開甲○○○○購物事實（偵卷第6 頁），嗣於偵訊時，因
      聽聞被害人明確之指證訴後，自知無從抵賴，才坦承確有
      其事（偵卷第30頁），可證被告犯後心虛，企圖逃避刑責
      。是被告事後另辯稱當日曾前往家樂福大賣場購買其他物
      品，並提出購物發票為證，企圖掩飾其竊盜犯行，因與本
      案無關，自難作為其有利認定。
（三）被害人乙○○於警、偵訊時明確證稱：「我是在出入口收
      銀結帳人員，竊嫌（按：指被告）經過我收銀台時沒有停
      下來，我發現嫌犯神情緊張形跡可疑快速跑離，我即追隨
      盤問叫他不要跑，喊叫的聲音很大，對方一定聽的到，與
      嫌犯一直維持2 公尺左右之距離，但嫌犯邊回頭看我且速
      度加快，跑到福利站外大樹下旁停放之機車，騎上該未熄
      火機車逃離，我因追不上對方機車而記下車號為EWI- 188
      輕機車，經事後即刻查閱電腦系統尾端內商品庫存數，與
      現品存數短少1 瓶高梁酒，被告當時是穿著米黃色大衣等
      情（偵卷第10頁、第29頁），而被告自承聽力無礙（偵卷
      第30頁），則何以證人乙○○僅在2 公尺左右之後方喊叫
      攔停，被告仍不予理會？被告果真是被誤會冤枉，理會留
      在現場說明，甚至同意搜身以證明清白，竟捨此不為，立
      刻逃逸且被告逃逸時所騎乘之機車原未熄火，顯不合常理
      ；況將一瓶750 CC高梁酒藏放在大衣內亦屬輕而易舉之事
      ，雖事後警察未查扣得贓物，然而被告非現行犯遭逮捕，
      其騎機車離開現場時，是隔2 小時才到案，有充足時間處
      理贓物，自不能僅以事後未在其機車或住處內查獲贓物據
      為被告有利認定。
（四）被告曾在該處以同一手法竊盜多瓶高梁酒，與本案犯案手
      法相同，有本院95年度苗簡字第53號判決書在卷可參，並
      經被告供承在案（審卷第70頁），足以認定被告確有在商
      店內順手牽羊竊盜犯罪之動機及習性。至被告最後陳述時
      表示：「可能之前的案件我沒有賠償，所以甲○○○○對
      我有成見」云云，要屬被告主觀猜測，尚難認為被害人有
      故意誣陷被告之可能。
（五）縱上所述，被告之辯解，與事實不符，且與經驗法則有違
      ，顯係事後卸責之詞，尚難憑採。
三、論罪科刑：
    核被告所為係犯刑法第320 條第1 項之竊盜罪，被告有犯罪
    事實欄一所載之有期徒刑執行紀錄，有臺灣高等法院被告前
    案紀錄表附卷可參。其前案執行完畢5 年後，故意再犯本件
    有期徒刑以上之罪，為累犯，應依刑法第47條第1 項之規定
    加重其刑。
四、量刑理由：
    審酌被告前有多次竊盜前科，素行不良，竟仍不知悔改，貪
    圖小利，竊取他人財物，造成被害人之損失，並危害社會治
    安及民眾財產安全，又自始否認犯行，矢口狡辯，未向被害
    人道歉遑論賠償損失，浪費有限司法資源，所竊高梁酒一瓶
    價僅510 元，併參酌其生活狀況、品行、犯罪之動機、目的
    、手段、所生危害，及參考檢察官之求刑等一切情狀，爰量
    處如主文所示之刑及易科罰金折算標準，以資儆懲。
五、適用之法律依據：
（一）刑事訴訟法第452條、第299 條第1 項前段。
（二）刑法第320 條第1 項、第47條第1 項、第41條第1 項前段
      。
（三）刑法施行法第1 條之1 。
本案經檢察官黃棋安到庭執行職務。
中    華    民    國    98    年    6    月     23    日
                  刑事第一庭    法  官  李太正
以上正本證明與原本無異。
如不服本判決應於收受判決後10日內向本院提出上訴書狀，並應
敘述具體理由。其未敘述上訴理由者，應於上訴期間屆滿後20日
內向本院補提理由書 (均須按他造當事人之人數附繕本)「 切勿
逕送上級法院」。告訴人或被害人如對本判決不服者，應具備理
由請求檢察官上訴，其上訴期間之計算係以檢察官收受判決正本
之日期為準。
                                書記官  劉容辰
中    華    民    國    98    年    6     月    23    日
附錄本案論罪科刑法條全文
中華民國刑法第320 條第1 項
（普通竊盜罪）
意圖為自己或第三人不法之所有，而竊取他人之動產者，為竊盜
罪，處5 年以下有期徒刑、拘役或5 百元以下罰金。


司法院資訊處製作；財團法人民間司法改革基金會備份。
